臺灣臺南地方法院民事判決
110年度家繼訴字第6號
原      告  劉孝美  
訴訟代理人  李育禹律師
            曾靖雯律師
            陳映青律師
被      告  劉孝鳳  
            劉根源  
            劉根溢  
            王羽恩即劉羽恩

上  一  人
法定代理人  王昭雯  
上列當事人間請求確認繼承權事件，本院判決如下：
    主  文
原告之訴駁回。
訴訟費用由原告負擔。
    理  由
一、按家事訴訟事件，除家事事件法別有規定者外，準用民事訴
    訟法之規定，此觀家事事件法第51條自明。又按原告之訴，
    依其所訴之事實，在法律上顯無理由者，法院得不經言詞辯
    論，逕以判決駁回之，民事訴訟法第249條第2項定有明文。
    另按當事人之適格為權利保護要件之一，原告或被告就為訴
    訟標的之法律關係如無訴訟實施權，當事人即非適格，原告
    欠缺權利保護要件，法院自應認其訴為無理由，以判決駁回
    之。而此項當事人適格之欠缺，縱令可以補正，參照民事訴
    訟法第49條之規定，法院未定期命其補正，亦不得指為違法
    ，最高法院27年上字第2026號判例可資參照。故原告之訴，
    在法律上顯無理由，並有當事人不適格之情形，法院即不得
    對之為實體上之裁判，應依民事訴訟法第249條第2項規定，
    不經言詞辯論，逕以判決駁回之，合先敘明。
二、本件原告起訴主張略以：原告為被繼承人甲○○（民國000年0
    月0日死亡)之姊，被繼承人甲○○死亡時遺有財產，原告與被
    繼承人甲○○之其他繼承人即被繼承人甲○○之直系血親卑親屬
    劉根源、劉根溢、王羽恩即劉羽恩以及被繼承人甲○○之姊劉
    孝鳳等人達成協議，由被告劉根源、劉根溢、王羽恩即劉羽
    恩、劉孝鳳等人辦理拋棄繼承，將遺產全部由原告繼承，並
    透過被告劉根源之母親乙○○委任訴外人丙○○地政士辦理，詎
    料，訴外人丙○○誤將原告一同列為拋棄繼承事件之聲請人，
    誤代原告向鈞院辦理拋棄繼承，然原告並無聲請拋棄繼承之
    意，原告於接獲鈞院109年3月10日南院武家君109司繼字第5
    39號所為拋棄繼承准予備查通知後始知悉錯誤情事，旋於10
    9年4月17日具狀撤銷拋棄繼承之意思表示，亦於109年4月30
    日寄發臺南興華街郵局存證號碼第45號存證信函，重申其並
    無聲請拋棄繼承之意思及撤銷聲請拋棄繼承之意思表示，為
    此，原告對被告劉孝鳳、劉根源、劉根溢、王羽恩即劉羽恩
    起訴請求確認對被繼承人甲○○之遺產有繼承權存在等語。
三、經查，本件原告雖向本院對被告劉孝鳳、劉根源、劉根溢、
    王羽恩即劉羽恩等請求確認原告對被繼承人甲○○之繼承權存
    在，然被告劉孝鳳、劉根源、劉根溢、王羽恩即劉羽恩均已
    向本院聲請拋棄對被繼承人甲○○之繼承權利，並經本院於10
    9年3月10日以南院武家君109年度司繼字第539號函准予備查
    在案等情，業經本院依職權調取109年度司繼字第539號卷核
    閱屬實，是上開被告劉孝鳳、劉根源、劉根溢、王羽恩即劉
    羽恩既均已拋棄對被繼承人甲○○之繼承權利，則原告向本院
    對被告劉孝鳳、劉根源、劉根溢、王羽恩即劉羽恩提起確認
    原告對被繼承人甲○○之繼承權存在，自屬當事人不適格。從
    而，原告提起本件訴訟，其當事人適格既有欠缺，即應認原
    告欠缺權利保護要件，於法律上顯無理由，爰不經言詞辯論
    ，逕以判決駁回之。
三、據上結論，本件原告之訴為顯無理由，依家事事件法第51條
    ，民事訴訟法第249條第2項、第78條，判決如主文。
中　　華　　民　　國　　110 　年　　2 　　月　　8 　　日
                  家事法庭  法  官      楊佳祥
以上正本係照原本作成。
如對本判決上訴，須於判決送達後20日內向本院提出上訴狀。
如委任律師提起上訴者，應一併繳納上訴審裁判費。
中　　華　　民　　國　　110 　年　　2 　　月　　8 　　日
                              書記官    許哲萍